臺灣彰化地方法院民事裁定  100年度小上字第12號
上  訴  人  尤昱誠即帝寶商業大廈管理負責人
訴訟代理人  陳孝釗
被上訴人    彰化商業銀行股份有限公司和美分行
法定代理人  朱正義
上列當事人間請求給付管理費事件，上訴人對於中華民國100年5
月17日本院彰化簡易庭100年度彰小字第135號第一審判決提起上
訴，本院裁定如下：
    主      文
上訴駁回。
第二審訴訟費用新臺幣壹仟伍佰元由上訴人負擔。
    事實及理由
一、按對於小額程序之第一審裁判之上訴或抗告，非以其違背法
    令為理由，不得為之。又上訴狀內應記載上訴理由，表明(一)
    原判決所違背之法令及其具體內容，(二)依訴訟資料可認為原
    判決有違背法令之具體事實，民事訴訟法第436條之24第2項
    、第436條之25分別定有明文。又所謂判決有違背法令，乃
    指判決不適用法規或適用不當，亦為同法第468條所明定，
    此亦為小額事件之上訴程序所準用（民事訴訟法第436條之
    32第2項參照）。再以判決有不適用法規或適用不當為上訴
    理由時，其上訴狀或理由書應有具體之指摘，並揭示該法規
    之條項或內容，若係成文法以外之法則，應揭示該法則之旨
    趣，倘為司法院解釋或最高法院之判例，則應揭示該判解之
    字號或其內容，如依民事訴訟法第469條所列第1款至第5款
    理由提起上訴時（第6款未準用，參照民事訴訟法第436條之
    32第2項規定），其上訴狀或理由書應揭示合於該條款之事
    實。如上訴人提起上訴，其訴狀所載，僅就原審取捨證據任
    加指摘，並未具體指出原判決違背何等法規，其上訴即難認
    為合法，最高法院著有71年臺上字第314號判例意旨足資參
    照。復按當事人於第二審程序不得提出新攻擊或防禦方法，
    但因原法院違背法令致未能提出者，不在此限，民事訴訟法
    第436條之28亦有明文。再按上訴不合法者，第二審法院應
    以裁定駁回之，民事訴訟法第444條第1項前段定有明文，且
    於小額事件之上訴程序亦準用之，此參照民事訴訟法第436
    條之32第2項規定自明。
二、上訴人上訴意旨略以：帝寶商業大廈為7樓建築僅7戶，上訴
    人為唯一所有權人。依據公寓大廈管理條例規定，僅能成立
    管理負責人，規約之訂定內容依據府頒範本訂立而成，至於
    管理費收取標準，依實制需要訂為每層各以新臺幣（下同）
    5,500元為限，未在規約中註明，然自97年10月起即依此標
    準收付，且收支作業逐月均有帳目公佈，行之有年並無任何
    異議發生。被上訴人僅是租賃戶，使用者付費，乃天經地義
    之定律，無權涉足管委會運作之抗辯。查被上訴人於97年10
    月向上訴人租賃彰化縣和美鎮道○路428號1、2F用作彰化銀
    行和美分行營業所，租賃日期至102年10 月，依據97年10月
    31日帝寶商業大樓管理負責人規約，第10條第2項規定：「
    管理費由各區分所有權人依照區分所有權人會議之決議分攤
    之。」，因帝寶大廈區分所有權人僅上訴人一人，並無區分
    所有權人會議可言，故依據管理負責人立場，評估大樓管理
    設施每月管理員薪資、公共電費等之需要，每層以5,500元
    分攤。而被上訴人認為規約未有明確的金額規範，不肯繳納
    97年10月至98年10月之管理費，上訴人依該條例第21條規定
    向被上訴人催討應給付之管理費。經查，被上訴人是租賃戶
    ，依規定2層樓應繳管理費11,000元，然被上訴人就97年10
    月至98年10月有12個月管理費拒不繳納，卻自98年11月起1
    、2F僅以7,000元給付了事。是上訴人依公寓大廈管理條例
    第10條第2項之規定，以及規約依據，訴請被上訴人給付管
    理費，於法即屬有據。又按被上訴人乃租賃戶，與區分所有
    權人為不同之權利義務之行使，縱認該規約有撤銷之事由，
    在區分所有權人未提起撤銷起訴之前，租賃戶仍有受拘束之
    效力，是區分所有權人與租賃戶不同的區別。準此，97年10
    月至98年10月管理費，因帝寶大廈住戶規約有違反法令瑕疵
    ，揆諸前揭說明，類推適用民法第56條第1項之規定，有爭
    執之區分所有權人應訴請法院撤銷其決議，但不影響欠繳管
    理費之給付，並提出租賃契約為證等語。
三、經查，上訴人於上訴狀內所記載之上訴理由，無非係引用原
    審之攻防方法作為上訴理由，或提出新攻擊防禦方法，然上
    訴人並未具體指出原審判決有何違背法令情事，更未指明原
    審判決所違反之法令條項或其內容，及依訴訟資料有何判決
    違背法令之具體事實，暨原審有何違背法令致其未能提出新
    攻擊防禦方法之情事，難認其已合法表明上訴理由，且所提
    新攻擊防禦方法亦非法之所許。故依前揭法條及說明，上訴
    人提起本件上訴為不合法，應以裁定駁回之。
四、末按法院為訴訟費用之裁判時，應確定其費用額，民事訴訟
    法第436條之19第1項定有明文，此依同法第436條之32第1項
    規定，於小額事件之上訴程序準用之。查上訴人提起本件上
    訴既經駁回，則上訴人應負擔之本件訴訟費用額為第二審裁
    判費，應確定為1500元，爰諭知如主文第2項所示
五、據上論結，本件上訴為不合法，依民事訴訟法第436條之32
    第1項、第2項、第444條第1項前段、第436條之19第1項、第
    95條、第78條，裁定如主文。
中    華    民    國  100    年    7    月    15    日
                  民事第三庭   審判長法  官 羅培昌
                                     法  官 林秉暉
                                     法  官 尚安雅
以上正本係照原本作成。
本件不得抗告。
中    華    民    國  100    年    7    月    15    日
                                     書記官  陳文俊